【裁判字號】    97,台上,6279
【裁判日期】    971204
【裁判案由】    違反槍砲彈藥刀械管制條例等罪
【裁判全文】
最高法院刑事判決            九十七年度台上字第六二七九號
上  訴  人  甲○○
上列上訴人因違反槍砲彈藥刀械管制條例等罪案件，不服台灣高
等法院台南分院中華民國九十七年十月二日第二審判決（九十七
年度上訴字第六九０號，起訴案號：台灣台南地方法院檢察署九
十六年度偵字第三八０二、四七八六號），提起上訴，本院判決
如下：
    主  文
上訴駁回。
    理  由
一、違反槍砲彈藥刀械管制條例部分
按刑事訴訟法第三百七十七條規定，上訴於第三審法院，非以判
決違背法令為理由，不得為之。是提起第三審上訴，應以原判決
違背法令為理由，係屬法定要件。如果上訴理由書狀並未依據卷
內訴訟資料，具體指摘原判決不適用何種法則或如何適用不當，
或所指摘原判決違法情事，顯與法律規定得為第三審上訴理由之
違法情形，不相適合時，均應認其上訴為違背法律上之程式，予
以駁回。本件原判決維持第一審依想像競合犯之例，從一重論處
上訴人甲○○未經許可，寄藏具殺傷力之手槍（累犯）罪刑之判
決，駁回其此部分在第二審之上訴，已詳敘認定犯罪事實之依據
及憑以認定之理由。對於上訴人主張：伊於經警查獲前，即自動
交予警方扣案槍、彈，符合自首及槍砲彈藥刀械管制條例第十八
條減輕其刑之規定乙節，亦依查證所得，說明本案係上訴人於持
該槍、彈對空擊發一槍以恐嚇他人後逃離現場，經警到場扣得子
彈一顆，並調閱現場監視器畫面及查訪在場之方子為等人，因而
確切合理懷疑上訴人為開槍者，爾後上訴人始向警投案並自白犯
罪、協警啟獲扣案槍枝，上訴人不屬自首，亦非因上訴人之自白
而查獲全部槍、彈或因而防止重大危害治安事件之發生，自無依
上開規定減輕其刑之適用。所為論敘，俱有卷內資料可資覆按，
從形式上觀察，原判決並無違背法令之情形。上訴意旨徒憑己見
，再為自首之事實方面爭辯，對於原判決上開論斷，任意指有理
由不備之違法云云，自不足據以辨認原判決已具備違背法令之形
式要件。此部分上訴違背法律上之程式，應予駁回。
二、恐嚇危害安全部分
按最重本刑為三年以下有期徒刑之罪，經第二審判決者，不得上
訴於第三審法院，刑事訴訟法第三百七十六條第一款規定甚明。
上訴人經原判決論處刑法第三百零五條恐嚇危害安全罪刑部分，
其最重本刑為二年以下有期徒刑，依首開規定，既經第二審判決
，即不得上訴於第三審法院。上訴人一併提起上訴，為法所不許
；此部分上訴為不合法，亦應予駁回。
據上論結，應依刑事訴訟法第三百九十五條前段，判決如主文。
中    華    民    國  九十七  年   十二   月    四    日
                      最高法院刑事第十一庭
                          審判長法官  花  滿  堂
                                法官  黃  正  興
                                法官  陳  東  誥
                                法官  林  錦  芳
                                法官  洪  昌  宏
      本件正本證明與原本無異
                                      書  記  官
中    華    民    國  九十七  年   十二   月    八    日
                                                      Ｑ


司法院資訊處製作；財團法人民間司法改革基金會備份。
